【裁判字號】    89,簡抗,7
【裁判日期】    890505
【裁判案由】    停止執行
【裁判全文】
臺灣板橋地方法院民事裁定  八十九年度簡抗字第七號
    抗  告  人  林震寰
    相  對  人  甲○○
                        送台北縣三重市○○路○段六一巷三八之一號
右抗告人因與相對人間聲請停止執行事件，對於本院板橋簡易庭八十八年十二月十三
日八十八年度板聲字第一八○號裁定，提起抗告，本院裁定如左：
    主    文
抗告駁回。
抗告費用由抗告人負擔。
    理      由
一、本件抗告意旨略以：抗告人與債務人王江來春因清償票據債務事件，向鈞院聲請
    強制執行，於民國八十八年九月二十日至債務人之住所實施查封債務人住宅內之
    動產，惟相對人甲○○對上開強制執行事件提起第三人異議之訴，並聲請供但保
    為停止強制執行之裁定。案經鈞院於八十八年十二月十三日以八十八年度板聲字
    第一八○號裁定令該案聲請人甲○○供擔保新臺幣（下同）三十五萬九千元後，
    准予暫時停止強制執行。惟鈞院又於八十八年十二月三十日以裁定更正上開供擔
    保金額為三萬五千九百元。而抗告人之債權額為二十八萬元，抗告人因停止執行
    而受之損害亦為二十八萬元，是該命供擔保停止執行之金額亦應為二十八萬元方
    為相當。爰請求撤銷原裁定，另定相當之擔保金額等語。
二、按「有回復原狀之聲請或提起再審或異議之訴，或對於和解為繼續審判之請求，
    或提起宣告調解無效之訴，撤銷調解之訴，或對於法院依強制執行法第四條第一
    項第五款之裁定提起抗告時，法院依必要情形，或依聲請定相當並確實擔保，得
    為停止強制執行之裁定。」強制執行法第十八條第二項定有明文。又供擔保停止
    執行之金額，係預慮債權人因停止執行受有損害，以該金額作為債權人求償之標
    的，合先敘明。
三、查本件原審以該第三人異議之訴所爭執之動產（即本件抗告人聲請查封之動產）
    ，其鑑定價格係三萬五千九百元，則供擔保金額以三萬五千九百元為相當，原裁
    定誤載為供擔保三十五萬九千元，應予更正等情，有原裁定、更正裁定及動產鑑
    定表附於原審卷內可稽，業經本院依職權調閱八十八年度執字第一五八五六號執
    行卷查核無訛。則本件抗告人聲請強制執行之動產，其價格既僅係三萬五千九百
    元，因之，抗告人因該停止執行所可能蒙受之損害，自亦僅限於該三萬五千九百
    元之範圍內，逾此部分之債權額，自無因停止該強制執行而有受損害之可能。是
    原裁定命供擔保三萬五千九百元後，准予停止執行，揆諸前揭說明，並無不合。
    抗告意旨以抗告人因停止執行所受之損害為債權額二十八萬元云云，顯有誤會，
    為無理由，應予駁回。
四、依民事訴訟法第四百三十六條之一第三項、第四百九十二條第一項、第九十五條
    、第七十八條，裁定如主文。
中      華      民      國    八十九    年      五      月      五      日
                                  臺灣板橋地方法院民事第三庭
~B審判長法官  游婷麟
~B      法官  白光華
~B      法官  李君豪


司法院資訊處製作；財團法人民間司法改革基金會備份。
